【裁判字號】    90,交聲,487
【裁判日期】    900716
【裁判案由】    交管條例聲異
【裁判全文】
臺灣板橋地方法院交通事件裁定                      九十年度交聲字第四八七號
    原處分機關  交通部公路局台北區監理所板橋監理站
    異  議  人  甲○○
右列受處分人因違反道路交通管理處罰條例案件，對於原處分機關九十年五月七日板
監三字第裁四一－Ｃ00000000號處分，聲明異議，本院裁定如左：
    主  文
異議駁回。
    理  由
一、本件異議意旨略以：異議人於民國（下同）九十年二月二十七日十一時十分，騎
    駛ＢＤＣ─三二三號重機車行經台北縣中和市○○道時，行駛於禁行機車道，為
    警照相舉發。惟該防迅道正處高速公路中和交流道下橋墩處，道路明顯偏移五．
    四公尺，駕駛人以正常方式行駛，必於照相處行駛於禁行機車道，且依照片所示
    ，伊再前行一、二公尺即可駛回機車道，故非伊故意違規，乃該處道路偏移、標
    線設計不當所致。且該機車道寬僅一．六公尺，只容單輛機車通行，已違反駕駛
    人之用路自由，原處分機關竟予以裁罰，自難甘服，爰依法聲明異議云云。
二、按汽車駕駛人爭道行駛，有機器腳踏車不在規定車道行駛者，處二百元以上六百
    元以下罰鍰。修正前道路交通管理處罰條例第四十五條第十三款定有明文，汽車
    駕駛人違反第四十五條者，記違規點數一點，同條例第六十三條第一項第一款，
    亦有明文。
三、經查：本件異議人於九十年二月二十七日十一時十分，騎駛ＢＤＣ─三二三號重
    機車行經台北縣中和市○○道時，不在規定車道行駛，行駛於禁行機車道，為警
    照相，逕行舉發，有照片一紙為證，且為異議人所不爭執，堪信其違規情節為真
    。再查，該防迅道之機車道前雖有橋墩，惟異議人被違規照相之處所，在寫有禁
    行機車之「機」字處，依異議人提供之相片觀之，離橋墩已有一段距離，顯無異
    議人所指不能行駛於機車道之困難，是縱該處道路稍有偏移，亦與其違規行駛於
    禁行機車道無涉。再按如有多輛汽、機車行駛於道路時，即應依規定依序行駛，
    縱係汽車道，每一車道亦僅能容一車通行，且異議人違規之時，該處之機車道並
    無其他機車行駛，是異議人所指機車道過窄不夠通行，縱屬有理，亦與本件違規
    無涉，異議人所辯各節均無可採。從而，原處分機關援引上開道路交通管理處罰
    條例之規定，裁處異議人新台幣六百元，並記違規點數一點，並無不當。本件異
    議為無理由，應予駁回。
據上論斷，應依道路交通案件處理辦法第十九條，裁定如主文。
中      華      民      國    九十      年      七      月     十六     日
                                      臺灣板橋地方法院交通法庭
                                          法  官  王  敏  慧
右正本證明與原本無異。
如不服本裁定應於裁定送達後五日內向本院提出抗告狀。
                                          書記官  廖  美  紅
中      華      民      國    九十      年      七      月     十八     日


司法院資訊處製作；財團法人民間司法改革基金會備份。
